【裁判字號】    92,訴,108
【裁判日期】    920506
【裁判案由】    毒品危害防制條例
【裁判全文】
臺灣板橋地方法院刑事判決                          九十二年度訴字第一八號
    公  訴  人  臺灣板橋地方法院檢察署檢察官
    被      告  甲○○
右列被告因違反毒品危害防制條例案件，經檢察官提起公訴（九十一年度毒偵字第三
八一九號），本院判決如左：
    主  文
甲○○施用第一級毒品，累犯，處有期徒刑捌月。
    事  實
一、甲○○前於民國（下同）八十七年間，因傷害案件，經本院判處有期徒刑四月，
    如易科罰金以三百元折算一日確定；又於八十八年間因過失傷害案件，經臺灣高
    等法院判處有期徒刑四月，如易科罰金以三百元折算一日確定，上開二案經定應
    執行為有期徒刑七月，如易科罰金以三百元折算一日確定，並於八十九年五月二
    十二日易科罰金執行完畢（構成累犯）。其另於八十七年間因施用第二級毒品安
    非他命，經本院依檢察官聲請以八十七年度毒聲字第二五一六號裁定送戒治處所
    施以強制戒治一年，後經本院依檢察官聲請以八十八年度毒聲字第一三九八號裁
    定停止戒治交付保護管束，並於保護管束期滿後，由臺灣板橋地方法院檢察署檢
    察官以八十八年度戒毒偵字第一三五號為不起訴處分確定；又於八十九年間因施
    用第二級毒品安非他命，經本院依聲請以八十九年度毒聲字第五五○七號裁定令
    入戒治處所施以強制戒治一年，並經檢察官以八十九年度毒偵字第五八九七號提
    起公訴，由本院以九十年度易字第七○六號判處有期徒刑七月，並經臺灣高等法
    院以九十年上易字第一九六七號駁回上訴確定；再於九十年間因三犯施用第二級
    毒品安非他命犯行，經檢察官以九十一年度毒偵字第二八三號提起公訴，由本院
    以九十一年度易字第一二二八號判處有期徒刑八月確定。詎其仍不知悔改，又於
    九十一年五月二日晚上九時五十五分許為警採尿前二十六小時內某時，在不詳地
    點，以不詳方式，施用第一級毒品海洛因一次，嗣於九十一年五月二日晚上九時
    三十分許，在臺北縣平溪鄉縣為警查獲（甲○○另涉施用第二級毒品安
    非他命犯行部分，業經檢察官另為不起訴處分）。
二、案經臺北縣政府警察局瑞芳分局報請臺灣基隆地方法院檢察署檢察官呈請臺灣高
    等法院檢察署檢察長令轉臺灣板橋地方法院檢察署檢察官偵查起訴。
    理  由
一、訊據被告甲○○矢口否認涉有上開犯行，辯稱：我沒有施用海洛因云云。惟查：
    被告於九十一年五月二日為警查獲時，所採集之尿液經送基隆市衛生局檢驗之結
    果，呈嗎啡及甲基安非他命陽性反應，有基隆市衛生局基衛檢字第○五九五五號
    檢驗成績書一件附卷可稽，又經本院將上開尿液函請法務部調查局複驗，經該局
    以螢光偏極免疫分析法篩驗，再以氣相層析質譜分析法確認結果，確呈嗎啡及甲
    基安非他命類陽性反應，此有法務部調查局九十二年四月七日調壹科字第九二六
    二六○三三八○號檢驗通知書一件在卷足稽。又按海洛因經注射或吸入人體後，
    約百分之八十於二十四小時內自尿中排出，一般而言，尿液中能否驗出嗎啡陽性
    反應與其投與量、投與途徑、採尿時間、個人體質及檢測方法之靈敏度有關，國
    外曾有文獻報導注射六毫克之海洛因鹽酸鹽，其代謝物嗎啡之平均可檢出時限約
    為二十六小時，業經行政院衛生署藥物食品檢驗局於八十一年九月八日以藥檢壹
    字第八一一四八八五號函述綦詳。再參諸海洛因係由嗎啡經化學合成之半人工合
    成品，其毒性倍於嗎啡，其施打或吸食後經人體代謝作用而分解成毒性較低之嗎
    啡，而於尿液中被檢測出，故吸食或施打海洛因或嗎啡在尿液中均以嗎啡形態被
    檢測出，經行政院衛生署藥物食品檢驗局上揭函文敘明，復觀以目前一般常見施
    用之毒品皆係海洛因，甚少或甚至未見有施用鴉片或嗎啡者。綜上，被告於九十
    一年五月二日晚上九時五十五分許為警採尿前二十六小時內某時點，施用第一級
    毒品海洛因一次之犯行，應堪認定。又被告於八十七年間因施用第二級毒品安非
    他命，經本院依檢察官聲請以八十七年度毒聲字第二五一六號裁定送戒治處所施
    以強制戒治一年，後經本院依檢察官聲請以八十八年度毒聲字第一三九八號裁定
    停止戒治交付保護管束，並於保護管束期滿後，由臺灣板橋地方法院檢察署檢察
    官以八十八年度戒毒偵字第一三五號為不起訴處分確定；又於八十九年間因施用
    第二級毒品安非他命，經本院依聲請以八十九年度毒聲字第五五○七號裁定令入
    戒治處所施以強制戒治一年，並經檢察官以八十九年度毒偵字第五八九七號提起
    公訴，由本院以九十年度易字第七○六號判處有期徒刑七月，並經臺灣高等法院
    以九十年上易字第一九六七號駁回上訴確定；再於九十年間因三犯施用第二級毒
    品安非他命犯行，經檢察官以九十一年度毒偵字第二八三號提起公訴，由本院以
    九十一年度易字第一二二八號判處有期徒刑八月確定之事實，有本院八十八年度
    毒聲字第一三九八號裁定、臺灣板橋地方法院檢察署檢察官八十八年度戒毒偵字
    第一三五號為不起訴處分書、八十九年度毒偵字第五八九七號起訴書、九十一年
    度毒偵字第二八三號起訴書、本院九十年度易字第七○六號判決書、九十一年度
    易字第一二二八號判決書、臺灣高等法院以九十年上易字第一九六七號判決書各
    一件及台灣高等法院被告全國前案紀錄表在卷足憑。是本件事證明確，被告犯行
    已堪認定，應依法論科。
二、按海洛因為毒品危害防制條例明定之第一級毒品，核被告所為，係犯同條例第十
    條第一項之施用第一級毒品罪。被告施用前後持有第一級毒品海洛因之低度行為
    ，為其施用之高度行為所吸收，不另論罪。又被告前於八十七年間，因傷害案件
    ，經本院判處有期徒刑四月，如易科罰金以三百元折算一日確定；又於八十八年
    間因過失傷害案件，經臺灣高等法院判處有期徒刑四月，如易科罰金以三百元折
    算一日確定，上開二案經定應執行為有期徒刑七月，如易科罰金以三百元折算一
    日確定，並於八十九年五月二十二日易科罰金執行完畢，有台灣高等法院被告全
    國前案紀錄表在卷足佐，其於有期徒刑執行完畢後，五年內再犯有期徒刑以上刑
    之本罪，為累犯，應依法加重其刑。爰審酌被告犯罪之動機、目的、手段、其犯
    行係戕害自身，對社會治安之危害尚非甚鉅，及其犯後否認犯行之態度等一切情
    狀，量處如主文所示之刑，以示懲儆。
據上論斷，應依刑事訴訟法第二百九十九條第一項前段，毒品危害防制條例第十條第
一項、第二十三條第二項前段，刑法第十一條前段、第四十七條，判決如主文。
本案經檢察官馬中琍到庭執行職務。
中      華      民      國    九十二    年      五      月      六      日
                                  臺灣板橋地方法院刑事第四庭
                                      法  官  白  光  華
右正本證明與原本無異。
如不服本判決，應於判決送達後十日內，向本院提出上訴狀。
                                      書記官  陳  靜  怡
中      華      民      國    九十二    年      五      月      六      日
附錄本案所犯法條全文
毒品危害防制條例第十條
施用第一級毒品者，處六月以上五年以下有期徒刑。
施用第二級毒品者，處三年以下有期徒刑。


司法院資訊處製作；財團法人民間司法改革基金會備份。
